Config:
  Spec: ../pipespec.xml
  Variants: [smngram-dev]

Tests:
  - "1900-lovo aalgâst Suomâst miäcástii {čyetituháttijd}¥{čuođijd tuháttijd} uárreid."
  - "Almast lii {alne}€{pajalist} nisonij vuálppu."
  - "CIFU-konferens uárnejuvvoo jyehi viiđâd {ihe}£{ive}."
  - "Ij maiden muide ko {tonttupihtâsijd}£{tonttupihtâseh} pajalân já sierâdiđ riäggás, Hanna-uv šuáhkádij."
  - "Jiem tieđe {lamuvks}£{lam-uvks} mun oppâm maiden muide, ko ete jis táálust lii reemoont, kannat eelliđ jyehi peeivi {tärhistmin}${täärhistmin}, {manehuv}£{maneh-uv} ääših tego"
  - "Jis tun kolgâččih {čielgiittiđ}£{čielgiđ} {oovtâ}£{ovttáin} teikâ {kyevti}£{kuovttijn} celkkuin, mast teevstâst lii saahâ, te moh toh celkkuuh liččii?"
  - "Jis tun kolgâččih čielgiđ {oovtâ}£{ovttáin} teikâ {kyevti}£{kuovttijn} celkkuin, mast teevstâst lii saahâ, te moh toh celkkuuh liččii?"
  - "Juovlâpukki ij pyevti laahjijd {máttáátteijen}£{máttáátteijei}."
  - "Jyehi kiälhá tyehin lâi {rievâ}£{riehâ}."
  - "Kaandâst láá {jyelgist}£{nissoon} uccpuvssiih."
  - "Kalga ilodiđ tast {maid}£{mii} lii, ige murâštiđ tast {maid}£{mii} ij lah."
  - "Kalga-uv viggâđ sárnuđ tegu {ovdebeh}${ovdebááh} puolvah?"
  - "Keevti teevstâ sundáttâlmân já čälimân enâmustáá ohtâ {ohtâ}£{oovtâ} tijme." # nom-gen
  - "Kihheen ij {finnee}£{finnii} laahijd."
  - "Kiäisár lâi {mieldi}£{fáárust} aalgâtmin māorikielâlii media."
  - "Ko mij lâim {puurrâm}${purâdâm}, te pukki vaaldij peivinaharijd."
  - "Koskâsâš äšši lii uđđâ {saanijd}£{saanij} kevttim." # acc-gen
  - "Kozzâš kevttiđ sämikielâ lii viehâ {ollâ}£{olluv} talle, ko ij vala määti kielâ njyebžilávt." # attr-predv
  - "Kyevtkielâlâš olmooš pasta toimâđ kuovttijn tâi {maŋgâin}£{maŋgáin} {kielâiguin}£{kieláin}."
  - "Lii-uv teevstâ {älkkees}£{älkkee} čuávvuđ?" # attr-predv
  - "Luuvâ aainâs-uv kuulmâ {teevstâi}£{teevstâ} aalgâ." # genpl-gensg
  - "Luuvâ aainâs-uv kuulmâ {teevstâi}£{teevstâ} aalgâid. "
  - "Láá-uv}£{Lii-uv} tääbbin kihheen kuullâm maht kojoteh olvoh joskâdvuođâst."
  - "Lâi {hitruus}£{hitruu} teivâđ oppeet Liisa Holmbergáin." # attr-predv
  - "Maadâ-Laapist Merâpottâ taha šoŋŋâduvâst eenâb {merâšoŋŋâdâh}£{merâšoŋŋâduv}." #nom-acc
  - "Maati-kyevtis Prijtáin {iä}£{iävá} lamaš kiergânâm viljâlškyettiđ piälduid." 
  - "Maaŋgah čälleeh paleh {tom}£{tast}, ete iärráseh suáládeh sii jurduid."
  - "Magareh láá teevstâi {vuossâmuu}£{vuossâmuuh} celkkuuh? "
  - "Magareh láá teevstâi {vuossâmuu}£{vuossâmuuh} celkkuuh?" # Pelikongr
  - "Maid {mii}£{mij} kolgâp porgâđ?"
  - "Marginaaláin uáivildâm taan {juávkku}£{juávhu}, mii spiekâst eres kielâsárnoin."
  - "Mij ep kuássin {eđâččij}£{eđâččii} suu syeligâsvuođâ eres párnáid."
  - "Mij keččâlijm ervidiđ, {kiäm}£{kiäs} máttáátteijee lâi suáittám já {kiän}£{kiäm} mij lâim vyerdimin."
  - "Mij koolgâim kárvudâttâđ haalarijd, {moh}£{maid} toontuh lijjii puáhtám."
  - "Mij {čaaskâim}${čooskijm} juovlâpuukin čalme."
  - "Mon kalle ulmuu {puátá}£{puátih}?"
  - "Mon kalle {ulmuuh}£{ulmuu} puátih?"
  - "Mon {noomáin}£{noomáin} mij koččop juovlâpuuki alge?"
  - "Mun finnejim {čurmâdâttâmkistuuh}£{čurmâdâttâmkistuid}, Puošši eeđâi."
  - "Mun halijdim oppâđ {káálgun}£{kálgun} kielâ."
  - "Mun lam valjim taan {fáddán}£{fáádán} lohtâseijee koččâmušâid."
  - "Mun lijkkuum Virkkuvääri-kiirjij mainâsij maŋa leijee  {säničielgiittâsâin}£{säničielgiittâssáid} já eđâlduvâin {eđâlduvâin}£{eđâlduvváid}."
  - "Mun liččim ennuv mielâstubbooht váldám muotâlyevdi, niirâi Samppa, {kote}${kiän} haalar lâi nuuvt styeres, ete suu kieđah ullii tuše suájái pelimuudon."
  - "Mun rááhtám tijjân ucce£{uccâ} {saaveehlättee}£{saaveehlätteežii}."
  - "Mun čielgejim {kaandâid}£{kandáid}, mast tast tuođâi lâi koččâmuš."
  - "Mut maid mij pyehtip faallâđ toid, lii pyeri eellim, {mielâsijd}£{mielâsiih} {puuđâldmijd}£{puuđâldmeh}, {skipárijd}£{skipáreh} já ruottâmtile."
  - "Muái ostijm taam saje, eemeed čielgij {máttáátteijen}£{máttáátteijei}."
  - "Muštâl vistig oovtâ teikâ {kyevti}£{kyehti} ääši, moid tun lijkkuuh."
  - "Muštâl vistig oovtâ teikâ {kyevti}£{kyehti} ääši, moid tun lijkkuuh." # Pelikongr
  - "Máttáátteijee saveheh lijjii finnim viehâ stuorrâ {ovdâmätki}£{ovdâmääđhi}."
  - "Máttáátteijee čielgij mijjân, maht {čuoigâmkammuuh£{čuoigâmkammuid} koolgâi kiddiđ saveháid."
  - "Naatiiv já ij-naativ {juáhu}£{juávu} láá kielâsárnooh jiejah konstruktistám jieijâs kielâsiärvus siste."
  - "Onnáá peeivi tahokielâi pirrâ láá šoddâm {vijđáseh}£{vijđes} siärvuseh." # pl-attr
  - "Ovdilgo macâttâh teevstâ  {máttáátteijen}£{máttáátteijei}, te keevti ääigi ton editistmân."
  - "Pennuuh láá uáli jo {älkkee}£{älkkees} jielâheh." # predv-attr.
  - "President {vuolgâd}${vuolgât} stuorrâ kirdemmaašin piäluštiđ mii."
  - "Rievvejeen {paŋkki}£{paaŋki}, máttáátteijee iävtuttij."
  - "Rock lii eres populaarmuusik šlaajâi lasseen tergâdis uási viestâreennâmlâš nuorâi {kulttuur}£{kulttuurist}." # uási mastnii (loc)
  - "Sij lijjii tipšom {marsuinis}£{marsuidis} uáli jo pyereest." 
  - "Sij pajanii {moottorkiälháinis}£{moottorkiälháidis} sáátun."
  - "Sun addel Ááhupiämun nuuvt ennuv {kolle}£{kole} ko Ááhupiämmu vaja kyeddiđ."
  - "Sun ij kuássin luuvâ munjin {eehidmaainâs}£{eehidmainâs}."
  - "Sun ij tarbâšâm orroođ Rivdulist nuuvt {maaŋgâ}£{maŋgâ} ive ko suu nuorâb uábbi já viljâ." # Pelikongr
  - "Sun ij vala tiättám maiden juovlâpuuki {vuáváámijgijn}£{vuáváámijn}."
  - "Sun lâi vaalmâš uhrediđ sehe jieijâs ete párnáidis {juovlâläähjih}£{juovlâlaahjijd}, ete puávtáččij piäluštiđ mii."
  - "Sun máksá {reeŋgâid}£{reŋgáid} šiev päälhi."
  - "Sun sárnuččij vyeligâs {jienâin}£{jienáin}."
  - "Sun ááigui ettâđ {nieidáin}£{nieidân}, et «tustpa láá mučis čalmeh»."
  - "Suoi keejáin tuše lättei nuuvt ko tobbeen {liččii}£{ličij} miinii mielâttes mielâkiddiivlijd"
  - "Suu {kuttâ}£{kuuđâ} stuorrâ loonjâst lijjii juáhháást jieijâs teema."  # nom-gen
  - "Taat {kalga}${ferttee} leđe peinijâš, máttáátteijee šuáhkádij"
  - "Talle mij peesâim máátkán Kuáskimnjaargâ {njeigâ}€{kuli}j."
  - "Talle máttáátteijee já pukki {čovádij}£{čovádáin} nubijdis ärdein."
  - "Talle tun adelah teevstâ {máttáátteijen}£{máttáátteijei}."
  - "Tast lii koččâmâšâst {kielâsirdim}¥{kielâsirdem}."
  - "Teevstâ aalgâst lii ain puoh tehálumos äšši, mii táválávt {oinuu}£{uáinoo} meiddei uđđâs paječallust."
  - "Tehálâs lii,  ete ana áárvust {sämikielân}£{sämikielâ}, veikkâ ij jieš mátáččii tom."
  - "Tij pyehtivetteđ koččođ muu {äijihân}£{äijihin}."
  - "Tobbeen pottii Juovlâpukki já 19 {toontuh}£{tonttud}."
  - "Ton muorâ keejist lijjii vittâ {rieggeeh}£{rieggee} já tekstâ: Olympia."
  - "Toontuh pelestis starttajii {kiälhástis}£{kiälháidis}."
  - "Tot lii ain tuáivuttâm{muu}£{munjin} tiervâpuáttim porthái alne."
  - "Tot sáttá orroođ {jiäráskitteen}£{jiäráskitten} maaŋgâ-uv {suujâin}£{suujâst}."
  - "Tot táválávt {oinuu}£{uáinoo} meiddei uđđâs paječallust."
  - "Tot vala {váiloo}£{váilu} mottoom puáris artikkâlist."
  - "Tun lah váldám čielgâ {čäällimfeeilah}£{čäällimfeeilâid} teevstâst meddâl."
  - "Tun lah váldám čielgâ {čäällimfeeilah}£{čäällimfeeilâid} teevstâst meddâl." #nom-acc
  - "Táágu puávtáh mutteđ tiätturist čallum teevstâ {fontti}£{foontâ}." #nom-acc
  - "Táálu omâsteijee lâi mulsâšum {epičielgâs}£{epičielgâ} tiileest." # predv-attr.
  - "Ucceeblovokielâ lii levânâm urbaan {pirrâsijd}£{pirrâsáid}."
  - "Uárree muštá uási {čiähásojijdis}£{čiähásojijnis}."
  - "Vááldáh-uv vala kuuđâd keerdi lase purrâmuš? eemeed koijâdij {kaiccâviercân}£{kaiccâviercâst}."
  - "táágu puávtáh mutteđ tiätturist čallum teevstâ {fontti}£{foontâ}."
  - "{Juávhu}£{Juávkku} finnij aalgâst ennuv huámmášume."
  - "{Kielâoppâ}£{Kielâoopâ} uáppá kuldâlmáin já kielâ kevttimáin." 
  - "{Mii}£{Moin} noomâin talle koččop juovlâpuuki eemeed?"
  - "{Tom}£{Ton} rähtimist lijjii fáárust aldasáid 200 rijjâtátulâš olmožid." # acc-gen
  - "Ááhupiämmu addel äijihân maassâd suu {siämu}£{siämmun}."
  - "Čeeci lâi joskâm {povvustiđ}£{povvustmist} máttáátteijee ruuđáid."
  - "Čääli viiđâ miinut {äigin}£{ääigi} pajas puoh, mii tunjin puátá mielân fáádást."
  - "Čääli {vittâ}£{viiđâ} miinut ääigi pajas puoh, mii tunjin puátá mielân fáádást."  # nom-gen
